【裁判字號】    90,易,875
【裁判日期】    900614
【裁判案由】    恐嚇
【裁判全文】
臺灣高雄地方法院刑事判決                            九十年度易字第八七五號
    公  訴  人  臺灣高雄地方法院檢察署檢察官
    被      告  甲○○
右列被告因恐嚇案件，經檢察官提起公訴（九十年度偵字第一三三五號），本院判決
如左：
    主  文
甲○○無罪。
    理  由
一、公訴意旨略以：被告甲○○於民國八十六年五月間，曾因妨害秩序罪，經台灣高
    雄地方法院判處有期徒刑四月確定，於八十六年七月二十二日執行完畢，猶不知
    悔改。緣甲○○因時常至丁○○○開設百貨店內閒聊而認丁○○○與丙○○，八
    十九年十一月中旬某日，丙○○打電話至高雄縣旗山鎮○○街二十六巷七號找丁○○○，二人在電話中起爭執，當時在旁之甲○○見狀，竟基於恐嚇丙○○之意
    ，告知丁○○○轉告丙○○：「如果再搞怪，就給你剁腳剁手」等語，因聲音過
    大，丙○○在電話之另一端亦有耳聞，致其心生畏懼而生危害於其身體之安全。
    同年十一月二十一日十九時許，甲○○承前恐嚇之概括犯意，又前往高雄縣旗山
    鎮○○街二十六巷七號丙○○住處敲門，要丙○○出來理論，丙○○因前遭甲○○恐嚇而不敢開門，甲○○又連續對丙○○恫稱：如果不開門，要給你「剉尿」
    （台語）等語，致丙○○心生畏懼而生危害於其身體之安全，旋丙○○表示要報
    警，甲○○才離開，因認被告涉犯刑法第三百零五條之恐嚇危害安全罪嫌云云。
二、按犯罪事實應依證據認定之，無證據不得推定其犯罪事實，又不能證明被告犯罪
    者，應諭知無罪之判決，刑事訴訟法第一百五十四條、第三百零一條第一項前段
    分別定有明文。又告訴人之指訴，本以使被告受刑事訴追為目的，故必其所述被
    告犯罪之情形無瑕疵可指，且就其他方面調查又與事實相符，方足採為對被告論
    罪科刑之依據；苟其所為攻擊之詞，尚有瑕疪，且經調查別無其他證據足証其指
    訴確與事實相符，則本於「罪證有疑、利於被告」之證據法則，即不得遽以告訴
    人片面之指訴，擷為認定被告犯罪之唯一事證，最高法院著有五十二年台上字第
    一三００號、六十九年台上字第一五三一號判例可資參照。
三、公訴人認被告涉有上開刑法第三百零五條恐嚇罪嫌，無非以右開事實已據告訴人
    丙○○於警訊及偵查中指訴綦詳，核與證人丁○○○於警訊及偵查中證述情節相
    符，資為其論據。質之被告甲○○固供承有於八十九年十一月二十一日晚間至告
    訴人丙○○住處找其理論之事，惟堅決否認有何恐嚇行為，辯稱：因丙○○假冒
    丁○○○之夫，騙伊要去燕巢看病，使伊損失計程車錢，才去找丙○○理論，但
    未出言恐嚇；也未在十一月中旬時，丙○○與丁○○○講電話中出言恐嚇云云。
四、經查：
（一）右揭被告如何於八十九年十一月中旬，因不滿告訴人丙○○與丁○○○在電話
      中起爭執，在旁出言：如果再搞怪，就給你剁腳剁手，透過電話恐嚇；又於同
      月二十一日晚間到告訴人住處出言恫稱：如果不開門，要給你「剉尿」等節，
      雖據告訴人丙○○於警、偵訊及本院調查時指訴歷歷，並舉證人即在場見聞者
      丁○○○為證。然告訴人陳稱：八十九年十一月中旬係以伊家中電話號碼為0
      000000者，撥打電話至丁○○○旗山公有市場店內云云（見本院九十年
      五月七日訊問筆錄），經本院依職權函查中華電信股份有限公司結果，該號電
      話於八十九年十二月二十六日起始由客戶丙○○租用，故查無八十九年十一月
      一日至二十一日之去向通聯乙節，有該公司台灣南區電信分公司鳳山營運處旗
      山服務中心九十年五月十四日鳳旗業二字第九０三七九０００三七號覆函附卷
      可稽，是告訴人顯無在十一月中旬以該號電話撥打給證人丁○○○之可能，更
      無透過電話聽聞被告出言恐嚇之理，足徵告訴人此部分之指訴顯與事實不符，
      難以採信。
（二）而證人丁○○○於本院先後二次調查程序時均明確證稱：與丙○○在電話中起
      爭執時，並未告訴丙○○該出言恐嚇男子之真實姓名，只告訴他是店內客人等
      語（分見本院九十年四月二日、同年五月七日訊問筆錄），與告訴人指訴：丁○○○有告訴我該出言恐嚇者是甲○○等情（本院九十年五月七日訊問筆錄參
      照），已有出入。再經本院隔離訊問上開十一月二十一日晚間被告到告訴人住
      處出言恐嚇之經過情形，告訴人指陳：因知被告來意不善，故伊先對被告說要
      報警，被告才出言恐嚇：要給我剉尿等語；證人丁○○○則證稱：被告敲門找
      丙○○理論時，先恐嚇說如果報警就要讓你剉尿，丙○○才打電話報警等語（
      均見本院九十年四月二日訊問筆錄），兩者亦生歧異。參以告訴人關於八十九
      年十一月中旬電話恐嚇之指訴，既有如前所述之瑕疵，證人丁○○○竟附和其
      說，而為上開亦聽聞被告出言恐嚇之證言，益徵其證詞應有偏頗袒護告訴人之
      虞，無足信採，自難對告訴人其他部分之指訴為佐證。
（三）再被告確有於八十九年十一月二十一日下午，與丁○○○及其夫戊○○等一行
      七人同至六龜朱天府，戊○○並當場表示有意在被告陪同下至燕巢看病等情，
      業據證人即該次同行者乙○○到庭證稱明確，告訴人丙○○亦有於該日下午接
      獲被告以手機打給丁○○○之二通電話，聯絡關於帶同戊○○至燕巢看病之事
      ，又據告訴人陳明在卷，是被告上開所辯：二十一日晚上因計程車錢糾紛至丙○○住處找其理論等情，應非子虛。苟被告於告訴人住處門外出言恐嚇，其音
      量顯屬非微，衡情四鄰路人均應有耳聞，豈有僅在屋內之告訴人丙○○及證人
      丁○○○聽見之理？至告訴人又指：報警後，警員旋至現場處理，已離開之被
      告尚且打電話回來云云，然被告於該電話中口氣並無不佳之處，業經本院以電
      話詢問當日到場處理警員徐亦田明確，並製有本院辦理刑案電話查詢登記表一
      份在卷可參，況警員到場處理及被告再打電話回來等節，均屬本件告訴人指陳
      遭被告恐嚇之事後情形，尚難據此認定被告確有其所指訴之前揭恐嚇情事。此
      外，本院復查無其他積極證據足資證明被告確有公訴人所指之恐嚇犯行，揆諸
      首開法條及說明，不能證明被告犯罪，應為其無罪之諭知。
據上論斷，應依刑事訴訟法第三百零一條第一項前段，判決如主文。
本案經檢察官陳宗吟到庭執行職務。
中      華      民      國      九十      年      六    月     十四     日
                                  臺灣高雄地方法院刑事第六庭
                                      審判長法  官    趙家光
                                            法  官    邱明弘
                                            法  官    林韋岑
右正本證明與原本無異。
如不服本判決，應於判決送達後十日內，向本院提出上訴狀。
                                            書記官    董明惠
中      華      民      國      九十      年      六    月     十四     日


司法院資訊處製作；財團法人民間司法改革基金會備份。
